【裁判字號】    96,財管,157
【裁判日期】    970229
【裁判案由】    選定遺產管理人
【裁判全文】
臺灣高雄地方法院民事裁定            96年度財管字第157號
聲  請  人    高雄市政府
法定代理人    乙○
非訟代理人    甲○○
被繼承人      丙○○
上聲請人聲請選任被繼承人丙○○之遺產管理人事件，本院裁定
如下：
    主  文
選任王炯棻律師為被繼承人丙○○（女性，民國○○年○ 月○○日生
，身分證統一編號：Ｚ000000000號）之遺產管理人。
程序費用由被繼承人丙○○之遺產負擔。
    理  由
一、按繼承開始時，繼承人之有無不明者，由親屬會議於1 個月
    內選定遺產管理人，並將繼承開始及選定遺產管理人之事由
    ，向法院報明；無親屬會議或親屬會議未於前條所定期限內
    選定遺產管理人者，利害關係人或檢察官，得聲請法院選任
    遺產管理人，並由法院依前項規定為公示催告，民法第1177
    條、第1178條第2 項分別定有明文。
二、本件聲請意旨略以：緣被繼承人丙○○（女性，民國○○年○
    月○○日生，身分證統一編號：Ｚ000000000號，生前住高雄縣
    旗山鎮○○○路220 號）生前曾於85年1 月18日與聲請人簽
    立國民住宅房貸契約書，約定借款額度新台幣（下同）2,74
    0,000 元，然被繼承人於93年3 月24日死亡，尚積欠聲請人
    本金1,588,003 元，其遺有土地、房屋各1 筆。又其繼承人
    均已拋棄繼承，復未於1 個月內召開親屬會議指定丙○○之
    遺產管理人，聲請人為取償債權，乃為利害關係人，為此依
    民法第1178條第2 項規定提起本件聲請，且因王炯棻律師具
    備律師身分，對遺產管理人業務較為熟悉，並請鈞院指定該
    律師擔任丙○○之遺產管理人等語。
三、查聲請人主張之前揭事實，業據其提出為國民住宅房貸契約
    書、戶籍謄本、授信明細查詢單各1 份為證。又被繼承人丙
    ○○確已於93年3 月24日死亡，其配偶林為善為大陸籍人士
    ，於法定期間內未具狀聲明繼承，其子女潘忠志、母金劉月
    輕花及兄弟姐妹劉順祥、劉碧玉、劉碧梅、劉碧純、劉碧秀
    等人均已拋棄繼承，且丙○○之父、祖父母先逝等事實，業
    據本院依職權調閱93年度繼字第766 號、第1340號、第1368
    號拋棄繼承事件卷宗核閱無訛，堪信屬實。又被繼承人所遺
    留之遺產為土地及房屋共2 筆，財產總額合計1,154,230 元
    ，此有本院依職權調閱之電子閘門財產所得調件明細表1 份
    在卷可稽。是而丙○○之遺產繼承人既均已拋棄繼承，親屬
    會議亦無指定遺產管理人，揆諸首揭法條規定與前開說明，
    聲請人既為丙○○之債權人，自有利害關係，其向本院聲請
    指定遺產管理人，自屬有據。
四、本院審酌丙○○之繼承人既均已拋棄繼承，於法律上已無義
    務就丙○○之遺產再為管理。再者，聲請人請求本院指定之
    王炯棻律師，乃具律師身分之人，受有法律之專業訓練，嫻
    熟公示催告、強制執行等相關法律程序，且對於遺產管理人
    依法應盡之管理職責，當較一般未受法學訓練之民眾更為明
    瞭，是如將丙○○之遺產交由王炯棻律師管理，應有利於處
    理後續之遺產問題，亦利於債權人債權之實現；且律師之行
    止均受有律師法之規範，其執行遺產管理人之職務更能公正
    適法，應適於擔任遺產管理人職務。參以王炯棻律師亦表明
    同意擔任本件被繼承人丙○○之遺產管理人，此有其出具之
    同意書1 份附卷可參。是聲請人之聲請，為有理由，應予准
    許，爰依聲請選任王炯棻律師為丙○○之遺產管理人。
五、依非訟事件法第157 條、第24條第1項，裁定如主文。
中    華    民    國    97    年    2     月    29    日
                  家事法庭  法  官  楊佩蓉
以上正本證明與原本無異。
如對本裁定抗告須於裁定送達後10日內向本院提出抗告狀。
中    華    民    國    97    年    2     月    29    日
                            書記官  黃勤涵


司法院資訊處製作；財團法人民間司法改革基金會備份。
